臺灣屏東地方法院裁定
111年度屏秩字第11號
移送機關    屏東縣政府警察局里港分局

被移送人    簡宏勳



上列被移送人因違反社會秩序維護法案件，經移送機關以民國11
1年4月14日里警偵字第11130628000號移送書移送審理，本院裁
定如下：
    主      文
一、簡宏勳無正當理由攜帶具有殺傷力之器械，處罰鍰新臺幣參
    仟元。
二、扣案之具有殺傷力之水果刀壹支沒入之。
    事實理由及證據
一、被移送人於下列時、地有違反社會秩序維護法之行為：
  ㈠時間：民國111年3月9日23時20分。
  ㈡地點：門牌號碼屏東縣○○鄉○○路000號旁超群檳榔攤。
  ㈢行為：無正當理由攜帶具有殺傷力之水果刀1支。
二、經查：
  ㈠無正當理由攜帶具有殺傷力之器械、化學製劑或其他危險物
    品者，處3日以下拘留或新臺幣3萬元以下罰鍰，社會秩序維
    護法第63條第1項第1款定有明文。又社會秩序維護法第63條
    第1項第1款所稱之「無正當理由」，應指行為人若所持有之
    目的，與該器械於通常所使用之目的不同，而依當時客觀環
    境及一般社會通念觀之，該持有之行為已逾該器械通常使用
    之目的，致使該器械在客觀上造成社會秩序之不安，當不以
    行為人是否已持之要脅他人生命或身體而產生實質危險為斷
    。
  ㈡查本件扣案之水果刀1支，其刀身部分為金屬材質、質地堅硬
    且刀鋒銳利，有扣押筆錄、扣押物品收據、扣押物品目錄表
    、扣押物品照片等在卷可證，顯可為攻擊他人之武器而具有
    殺傷力。至被移送人雖辯稱攜帶扣案器械係因發現車內踏墊
    上有1把水果刀就收起來放在口袋，惟審酌上揭扣案水果刀
    具有殺傷力，常有危害於一般安全情形，且本件係員警接獲
    民眾報案稱因家庭糾紛，有人持刀情事，警方速前往到場後
    發現被移送人在現場，經其同意交付上開扣案器械，依查獲
    當時情況觀之，顯見被移送人所為，恐有因濫用或誤用扣案
    器械而危及他人生命安全，並對社會安寧產生危害之虞，足
    徵被移送人攜帶上開具殺傷力之器械並無正當理由，被移送
    人上開所辯，顯屬推卸之詞，並無可採。從而，被移送人持
    有具有殺傷力之水果刀1支之行為，顯已構成「無正當理由
    攜帶具有殺傷力之器械」之法律要件，其違反社會秩序維護
    法之行為，已屬明確。是以，被移送人有違反社會秩序維護
    法第63條第1項第1款之行為，足資認定，應依法論處，爰裁
    定如主文所示之罰鍰。至扣案之水果刀1支，屬被移送人所
    有，且為供其違反本法行為所用之物，亦據被移送人於警詢
    中供承無訛，並有扣押物品目錄表可佐，爰依同法第22條第
    3項規定，併予宣告沒入之，附此敘明。
三、依社會秩序維護法第45條第1項、第63條第1項第1款、第22
    條第3項，裁定如主文。
中　　華　　民　　國　　111 　年　　5 　　月　　30　　日
                  屏東簡易庭  法　官  彭聖芳
以上正本證明與原本無異。
如不服本裁定，得於裁定書送達之翌日起5日內，以書狀敘述理
由，向本庭提出抗告。
中　　華　　民　　國　　111 　年　　5 　　月　　30　　日
                              書記官　孫秀桃